# 关于公司投资股权基金的会计处理

提问人：zhanglifa 时间：2022-02-26 17:10:37
敬爱的陈版主和各位会计大神,想咨询一个公司A投资股权基金B的会计处理问题.A公司 2021 年 5 月以 1 元/份额的价格投资了B基金的份额 3000 万元,占B基金的比例不足1%.B基金在 2018 年已经成立并且有投资汇报,在 2021 年 5 月时的基金净额为1.5元/份额,2021年末为 2 元/份额.那么A公司的会处理该如何进行?
第一种方案:A公司将对B的投资作为其他权益工具投资列示,公允价值变动计入其他综合收益,2021年末按照B的基金净额确认公允价值变动.
第二种方案:A公司不对B的投资进行指定,因此作为非流动金融资产列示,在 2021 年确认公允价值变动损益 3000 万元.
假设公司不同意第一种方案,那么根据
问题1:新金融工具准则的规定,将B的股权投资作为其他非流动金融资产列示是否合理?
问题2:如果作为其他非流动金融资产列示合理,那么A公司折价获取的基金份额在 2021 你那确认公允价值变动是否合理,如何不合理的话应该如何处理?
问题3:如果确认公允价值合理,出现极端的情况下A公司 2021 年 12 月 20 号认购了B基金的份额 3000 万元,是否也可以确认公允价值变动 3000 万元?
请各位大神不吝赐教和指导

回答人：chenyiwei
应作为以公允价值计量且其变动计入损益的金融资产，列报为其他非流动金融资产。第一种做法（其他权益工具投资）基本不可行。
A公司折价获取的基金份额，应关注该折价的具体原因，才能确定如何对其进行账务处理。对此类交易价格与交易日公允价值差异较大的情况，必须注意核实交易的背景信息，确定该价格差异的成因，才能根据实际情况恰当进行会计处理。

提问人：zhanglifa 时间：2022-03-02 11:23:20
请问陈版主，他们的这种股权基金的投资应该是属于非交易性权益工具，如果管理层指定的话，根据准则是可以分类为其他权益工具投资的吧？您说的第一种做法不可行主要是什么原因不可行呀？
这个基金是在 2019 年已经成立，并且第一期募集资金后开始进行投资，并且在 2020 年之前已经形成了较大金额的基金净资产。公司认购了第二期的基金份额，是按照 1 元/份额购买；基金还有第三期认购，也是按照 1 元/份额认购；第三期之后基金封闭，直至 6 年后进行净资产分配。基金的运作方式就是这样。您看在这种模式下，这个初期取得如何进行账务处理呢？

回答人：chenyiwei
这类基金通常为投资性主体，其投资不应指定为其他权益工具投资。